最　高　行　政　法　院　裁　定
　　　　　　　　　　　　　　　　　　 96年度裁字第04132號
上　訴　人　甲○○○
訴訟代理人　高進棖　律師
被 上訴 人　雲林縣政府
代　表　人　乙○○
上列當事人間採取土石事件，上訴人對於中華民國96年1月31日
高雄高等行政法院95年度訴字第751號判決，提起上訴，本院裁
定如下：
　　主  文
上訴駁回。
上訴審訴訟費用由上訴人負擔。
　　理  由
一、按對於高等行政法院判決之上訴，非以其違背法令為理由，
    不得為之，行政訴訟法第242條定有明文。依同法第243條第
    1項規定，判決不適用法規或適用不當者，為違背法令；而
    判決有同條第2項所列各款情形之一者，為當然違背法令。
    是當事人對於高等行政法院判決上訴，如依行政訴訟法第24
    3條第1項規定，以高等行政法院判決有不適用法規或適用不
    當為理由時，其上訴狀或理由書應有具體之指摘，並揭示該
    法規之條項或其內容；若係成文法以外之法則，應揭示該法
    則之旨趣；倘為司法院解釋或本院之判例，則應揭示該判解
    之字號或其內容。如以行政訴訟法第243條第2項所列各款情
    形為理由時，其上訴狀或理由書，應揭示合於該條項各款之
    事實。上訴狀或理由書如未依此項方法表明者，即難認為已
    對高等行政法院判決之違背法令有具體之指摘，其上訴自難
    認為合法。
二、本件上訴人對於高等行政法院判決上訴，係以：本件系爭農
    地並非土石採取法所規範管制之區域，縱有問題亦應屬於有
    無區域計畫適用之問題，故原判決認為系爭農地為土石採取
    法所規範之區域，逕而認為違規，並依土石採取法之規定處
    罰，亦無違誤，應有判決適用法則不當之違法。又原判決關
    於外運堆置在劉張金蘭土地上之土方認為僅有細砂無建築廢
    棄物，卻未予調查，應有理由不備之違法。且原判決就上訴
    人所主張「之前堆置之土方，係為清除化糞池等附屬建築物
    」，其認為並無根據，此論述顯有矛盾。又本件土地東側鄰
    地與本件土地間築有水泥牆阻隔，且其地上物拆除後土地尚
    未回復原狀，然因本件土地遭取締時，現場尚未挖到擋土牆
    之底部，應無超挖之情事。再者，原判決認為外運數量超過
    2立方公尺即屬違規，惟姑不論外運者是否符合土石採取法
    所規範之區域及砂石，上訴人僅單純在系爭農地上整地與恢
    復農作使用，採取少量土方，並無其他非法之行為。而整地
    回復農作挖抵或清除原堆置之土方，係為利於農作，此與舊
    法「土石採取規則」第1條及土石採取法第1條規定之立法意
    旨無違。其次，本件之情形與採取土石免申辦土石採取許可
    管理辦法第2條規定不符，原處分機關依土石採取法第36條
    規定處分，確屬有誤，原判決予以維持，亦有適用法則不當
    之違法。另原判決亦與經濟部93年12月7日經礦字第0930271
    5460號令之解釋不同，亦未敘明理由，顯有判決違背法令等
    語為由。惟核其上訴理由狀所載，無非係就原審取捨證據、
    認定事實之職權行使，指摘其為不當，並以其一己對法規之
    誤解，任意指摘原判決不適用法規或適用不當，或就原審已
    論斷者，泛言未論斷或理由不備，而未具體表明原判決究有
    如何不適用法規或適用不當，或有如何違背司法院解釋、本
    院判例，及合於行政訴訟法第243條第2項所列各款之情形，
    難認為已對原判決之違背法令有具體之指摘。依首揭說明，
    其上訴為不合法，應予駁回。另上訴人所稱原判決與經濟部
    93年12月7日經礦字第09302715460號令之解釋不同，未敘明
    理由，有判決違背法令一節，經查，原判決已敘明「本件上
    訴人既係在系爭土地上整地後又將土石外運，其性質已非土
    石採取法第3條第1項但書第2款所規範無庸依土石採取法取
    得土石採取許可之實施整地行為，其未經取得土石採取許可
    即為之，即構成未經許可採取土石之違章行為」等語，即指
    本件無經濟部93年12月7日函釋之適用，並無未論斷情事，
    附此敘明。
三、據上論結，本件上訴為不合法，依行政訴訟法第249條第1項
    前段、第104條、民事訴訟法第95條、第78條，裁定如主文
    。
中　　華　　民　　國　　96　　年　　12　　月　　28　　日
                    最高行政法院第四庭
                        審判長法官　鍾　耀　光
                              法官　姜　仁　脩
                              法官　王　德　麟
                              法官　黃　清　光
                              法官　吳　慧　娟
以  上  正  本  證  明  與  原  本  無  異
中　　華　　民　　國　　96　　年　　12　　月　　28　　日
　　　　　　　　　　　　　　　書記官　阮　思　瑩
